臺灣板橋地方法院刑事判決　　　　　　 100年度易字第2572號
公　訴　人　臺灣板橋地方法院檢察署檢察官
被　　　告　簡鈺庭
選任辯護人　葉慶人律師
被　　　告　孫銘霞
選任辯護人　何家怡律師
上列被告因傷害等案件，經檢察官提起公訴（100 年度調偵字第
390 號、100 年度偵字第5290號），本院判決如下：
    主    文
本件公訴不受理。
    理    由
一、公訴意旨係以：被告即告訴人孫銘霞明知簡豪堅為告訴人即
    被告簡鈺庭之配偶，竟基於相姦之犯意，自民國96年4 月19
    日起至99年5 月4 日止，多次於不詳旅社及孫銘霞位於臺北
    縣三重市（現改為新北市三重區，以下同）三和路3 段113
    巷3 號4 樓住處內，與簡豪堅為相姦行為（簡豪堅所涉通姦
    罪嫌經撤回告訴，業經不起訴處分），而簡鈺庭於99年5 月
    6 日，察覺簡豪堅接獲不明來電，再經比對簡豪堅之慣常記
    載之96、98、99年度桌曆內容後，簡豪堅坦認此事，始悉上
    情。嗣簡鈺庭於99年7 月13日下午6 時許，偕同簡豪堅行經
    臺北縣三重市○○路○ 段113 巷內時，正逢於該處打掃路面
    之孫銘霞，簡鈺庭因不滿孫銘霞長期與簡豪堅相姦，遂要求
    與孫銘霞、簡豪堅3 人共赴派出所說明此事，然為孫銘霞回
    絕，而孫銘霞要求簡鈺庭、簡豪堅至孫銘霞住處內商談，亦
    為簡鈺庭所拒，2 人談判不成遂起爭執，此際簡鈺庭見孫銘
    霞不從，竟傷害人身體及毀棄損壞之犯意，而孫銘霞亦基於
    傷害人身體及毀棄損壞之犯意，兩人在臺北縣三重市（現改
    制為新北市三重區○○○路○ 段125 巷處互相拉扯對方身體
    及衣物並發生推擠，致簡鈺庭、孫銘霞2 人身著之上衣及短
    裙均因對方強力拉扯而破裂致喪失美觀效用且不堪使用，且
    簡鈺庭因此受有前額、左膝擦傷及挫傷、左頭皮、左上臂、
    右膝挫傷紅腫瘀青之傷害，孫銘霞則受有右臉頰、左前額、
    前腹壁擦傷挫傷血腫瘀青、下背挫傷之傷害。之後簡鈺庭、
    簡豪堅、孫銘霞3 人於100 年1 月6 日上午10時40分許，赴
    位於新北市○○區○○路8 號1 樓之新北市三重區調解委員
    會調解上開妨害家庭及傷害等案件時，因雙方未能達成共識
    ，孫銘霞於離席之際，竟基於公然侮辱之犯意，明知調解室
    之大門開啟，竟於上開調解室近門口處，即不特定多數人得
    共見共聞之公共場所，手指簡鈺庭、簡豪堅，公然稱2 人為
    「垃圾人、無祿用」等言詞，足以毀損簡鈺庭及簡豪堅之名
    譽；因認被告簡鈺庭所為，涉犯刑法第277 條第1 項之傷害
    罪嫌、第354 條之毀損他人物品罪嫌（被告簡鈺庭所涉妨害
    自由部分另行審結）；被告孫銘霞所為，涉犯刑法第277 條
    第1 項之傷害罪嫌、第354 條之毀損他人物品罪嫌、第239
    條之相姦罪嫌、第309 條之公然侮辱罪嫌等語。
二、按告訴乃論之罪，告訴人於第一審辯論終結前，得撤回其告
    訴；又告訴經撤回者，法院應諭知不受理之判決，並得不經
    言詞辯論為之，刑事訴訟法第238 條第1 項、第303 條第3
    款及第307 條分別定有明文。
三、本件經檢察官提起公訴，認被告簡鈺庭、孫銘霞分別係犯上
    訴罪嫌；依同法第287 條前段、第357 條、第245 條第1 項
    、第314 條之規定，須告訴乃論。茲據告訴人簡鈺庭、孫銘
    霞、簡豪堅於100 年9 月16日當庭撤回告訴（見本院(一)卷第
    54頁及反面），揆諸前開說明，爰不經言詞辯論，逕為不受
    理判決之諭知。
據上論斷，應依刑事訴訟法第303 條第3 款、第307 條，判決如
主文。
中    華    民    國   100    年    9     月    27    日
                  刑事第十一庭  法  官  洪珮婷
上列正本證明與原本無異。
如不服本判決，應於判決送達後10日內敘明上訴理由，向本院提
出上訴狀 (應附繕本) ，上訴於臺灣高等法院。其未敘述上訴理
由者，應於上訴期間屆滿後20日內向本院補提理由書「切勿逕送
上級法院」。
                                書記官  陳永訓
中    華    民    國   100    年    9     月    27    日